臺灣高等法院刑事判決　　　　　　　 100年度上易字第1200號
上　訴　人
即　被　告　林榮村
上列上訴人因竊盜案件，不服臺灣臺北地方法院100年度易字第
803號，中華民國100年4月18日第一審判決（起訴案號：臺灣臺
北地方法院檢察署100年度偵字第4400號），提起上訴，本院判
決如下：
    主  文
上訴駁回。
    理  由
一、按依刑事訴訟法第350條、第361條、第362條、第367條規定
    ，不服地方法院之第一審判決而上訴者，須提出上訴書狀，
    並應敘述具體理由，為上訴必備之程式；其所提出之書狀未
    敘述上訴理由，或僅曾以言詞陳述上訴理由者，均應於上訴
    期間屆滿後20日內補提理由書於第一審法院。第一審法院經
    形式審查，認逾期未補提上訴理由者，應定期間先命補正；
    逾期未補正者，為上訴不合法律上之程式，應以裁定駁回。
    倘已提出上訴理由，但所提非屬具體理由者，則由第二審法
    院以上訴不合法律上之程式，判決駁回。而所謂具體理由，
    必係依據卷內既有訴訟資料或提出新事證，指摘或表明第一
    審判決有何採證認事、用法或量刑等足以影響判決本旨之不
    當或違法，而構成應予撤銷之具體事由，始克當之（例如：
    依憑證據法則具體指出所採證據何以不具證據能力，或依憑
    卷證資料，明確指出所為證據證明力之判斷如何違背經驗、
    論理法則）；倘僅泛言原判決認定事實錯誤、違背法令、量
    刑失之過重或輕縱，而未依上揭意旨指出具體事由，或形式
    上雖已指出具體事由，然該事由縱使屬實，亦不足以認為原
    判決有何不當或違法者（例如：對不具有調查必要性之證據
    ，法院未依聲請調查亦未說明理由，或援用證據不當，但除
    去該證據仍應為同一事實之認定），皆難謂係具體理由，俾
    與第二審上訴制度旨在請求第二審法院撤銷、變更第一審不
    當或違法之判決，以實現個案救濟之立法目的相契合，並節
    制濫行上訴（最高法院97年度台上字第892 號、97年度台上
    字第1402號、98年度台上字第2133號、98年度台上字第2158
    號、98年度台上字第2189號、98年度台上字第2204號、98年
    度台上字第4122號、98年度台上字第4196號、98年度台上字
    第4225號、98年度台上字第4238號、98年度台上字第4304號
    、98年度台上字第4468號、98年度台上字第4476號、99年度
    台上字第482 號、99年度台上字第870 號、99年度台上字第
    884 號、99年度台上字第987 號、99 年 度台上字第1209號
    、99年度台上字第1220號、99年度台上字第1318號、99年度
    台上字第7556號等判決意旨參照）。又原審法院對上訴書狀
    有無記載理由，為形式上之審查，認有欠缺，且未據上訴人
    自行補正者，固應定期間先命補正。然上訴理由是否具體，
    依96年7 月4 日刑事訴訟法第361 條修正理由三之說明，屬
    第二審法院審查範圍，不在命補正之列。
二、本件原審依憑上訴人即被告林榮村於原審準備程序及審理中
    之自白（原判決誤載為引用檢察官起訴書所載之被告供述，
    應予更正）、被害人廖文亮之指訴、刑事警察局鑑驗書、刑
    案現場勘察報告等，認定上訴人即被告林榮村意圖為自己不
    法之所有，於民國96年10月12日下午某時，攀爬圍牆敲破窗
    戶玻璃進入台北市中正區○○○路○ 段111 巷28之1 號廖文
    亮住宅，竊取筆記型電腦1 台、銀行存摺、金融卡等財物後
    離去，嗣廖某返回住處發現被竊報警，經警到場採集到林榮
    村所遺留之檳榔渣，經比對結果DNA －STR 型別相符，因而
    查獲。適用刑法第2條第1 項前段，100年1月26 日修正前刑
    法第321 條第1 項第2 款，論處林榮村犯毀越安全設備竊盜
    罪，處有期徒刑7 月。並說明本案被告林榮村係於日間踰越
    牆垣並毀越安全設備、再侵入被害人住宅而竊取財物，就日
    間侵入住宅竊盜之行為，原非刑法第321條第1項加重竊盜罪
    所列各款之加重條件，惟刑法於100年1月26日修正公布，已
    將所有侵入住宅竊盜之行為均列入刑法第321條第1 項第1款
    之加重條件；再者，同日修正公布之刑法第321條第1項加重
    竊盜罪，其法定刑更增訂舊法所無之得併科10萬元以下罰金
    。是以經綜合比較日間侵入住宅竊盜、併科罰金刑等修正前
    、後規定後，以舊法即行為時之刑法規定較有利於被告。從
    形式上觀察，並無違誤或不當。
三、上訴意旨略以：上訴人即被告林榮村僅竊取電腦，未取走提
    款卡及存款簿，是否有重新調查之必要，又判刑7 月，可否
    勞動服務或易科罰金代之云云。第查：證據之取捨及證據
    之證明力如何，由事實審法院自由判斷，此項自由判斷職權
    之行使，倘係基於日常生活經驗所得之定則者，即屬合於經
    驗法則。若本於理則上當然之定則所為之論斷，即為合乎論
    理法則，均不容任意指摘為違法或不當（最高法院30年上字
    第597 號判例、91年度台上字第2395號、87年度台上字第21
    68號、85年度台上字第4531號、83年度台非字第318 號、83
    年度台上字第1008號等判決可資參照）。原審依據上揭事證
    綜合判斷，認定上訴人確有攀爬圍牆敲破窗戶玻璃進入台北
    市中正區○○○路○ 段111 巷28之1 號廖文亮住宅，竊取筆
    記型電腦1 台、銀行存摺、金融卡等財物之行為，已敘述認
    定事實之證據及理由，並無憑空推論之情事，所為證據之論
    斷，亦無違經驗法則及論理法則。且被告於原審之自白，就
    起訴書所記載之竊得財物，及被害人之指訴，無何保留，全
    部予以承認，且表明無意見、無辯解（見原審卷第13頁背面
    、第15頁背面、第16頁）。上訴意旨恣意翻異前供，另主張
    竊得之財物僅有電腦1 台，指摘原判決認定事實有所不當云
    云，非唯與其自白齟齬，亦非依據卷內資料，指摘原判決有
    何採證、認事、用法或量刑等足以影響原判決本旨之不當或
    違法。量刑屬法院自由斟酌決定之職權，若無逾越法定刑
    度或顯然濫用權限之情形，即不得任憑己意指摘其不當或違
    法。原審就其刑之裁量，已審酌上訴人生活狀況、智識程度
    、犯後態度，以及本案被害人實際受害程度等一切情狀，業
    以行為人之行為罪責為基礎，並斟酌刑法第57條各款所列情
    狀，在法定刑度內，酌量科刑，無何偏執一端，致明顯失出
    失入情形。又其所犯雖為最重本刑為5 年以下有期徒刑以下
    之刑之罪，但受逾有期徒刑6 月之刑之宣告，不能易科罰金
    及易服社會勞動，此觀諸刑法第41條第1 項至第3 項規定即
    明。上訴意旨詢以可否以勞動服務或易科罰金代之，無非表
    達個人主觀上對於易刑之期盼，並未表明原判決有何不當或
    違法，而構成應予撤銷之具體事由，且顯然不足以動搖原判
    決之本旨。衡以首開規定及說明，被告不服原判決提起上訴
    ，並未提出合於刑事訴訟法第361 條第2 項規定之具體理由
    ，與未提出具體理由無異，其上訴不合法律上之程式，爰不
    經言詞辯論，予以駁回。
據上論結，應依刑事訴訟法第367條前段、第372條，判決如主文
。
中    華    民    國   100    年    6     月    8     日
                刑事第十二庭審判長法  官    蔡永昌
                                  法  官    王美玲
                                  法  官    蔡新毅
以上正本證明與原本無異。
不得上訴。
                                  書記官    賴立旻
中    華    民    國   100    年    6     月    9     日